臺灣桃園地方法院民事裁定　　　　　　　94年度聲字第1561號
聲　請　人　丙○○
　　　　　　　　　　　　4號
　　　　　　乙○○
　　　　　　　　　　　　0號
　　　　　　丁○○
　　　　　　戊○○
　　　　　　　　　　　　8巷6.
　　　　　　甲○○
　　　　　　　　　　　　號
相　對　人　臺灣中小企業銀行股份有限公司
法定代理人　王榮周
相　對　人　己○○
上列當事人間聲請停止強制執行事件，本院裁定如下：
    主    文
聲請駁回。
聲請程序費用由聲請人負擔。
    理    由
一、本件聲請意旨略以：坐落門牌號碼桃園縣楊梅鎮瑞原里7 鄰
    上陰影窩51號即同段1125建號建物（下稱系爭建物）興建於
    民國51年間，為聲請人共有，雖未辦理保存登記，然與系爭
    建物坐落之基地（下稱系爭基地）乃屬可分別獨立存在之合
    法建物，聲請人並未將系爭建物設定抵押權予相對人臺灣中
    小企業銀行股份有限公司（下稱臺灣中小企銀），然不知何
    因，相對人臺灣中小企銀聲請本院以92年度執字第7044號清
    償借款強制執行事件對債務人葉爾彬之財產實施強制執行，
    竟將系爭建物併付查封、拍賣，嗣由第三人胡玉蓮拍定，並
    命點交，此乃嚴重違法拍賣他人之物，系爭建物並非設定抵
    押權後，在抵押之系爭基地上所營造之建築物，系爭基地及
    建物又非屬同一人即債務人葉爾彬所有，自不得依民法第87
    7 條規定併付拍賣，惟系爭清償借款強制執行事件已完成拍
    賣，並發給系爭建物之不動產權利移轉證書予胡玉蓮，辦理
    完稅及移轉登記完畢，執行法院應依強制執行法第17條規定
    撤銷本件執行處分，且依民法第425 條之1 、第877 條、第
    876 條規定，自不得將系爭建物點交予拍定人，聲請人已此
    依強制執行法第15條規定提起訴訟等語，
二、按執行法院如發現債權人查報之財產確非債務人所有者，應
    命債權人另行查報，於強制執行開始後始發現者，應由執行
    法院撤銷其執行處分。又強制執行程序開始後，除法律另有
    規定外，不停止執行。有回復原狀之聲請，或提起再審或異
    議之訴，或對於和解為繼續審判之請求，或提起宣告調解無
    效之訴，撤銷調解之訴，或對於許可強制執行之裁定提起抗
    告時，法院因必要情形或依聲請定相當並確實擔保，得為停
    止強制執行之裁定。強制執行法第17條、第18條分別定有明
    文。是強制執行程序開始後，除由執行法院依強制執行法第
    17條規定自行撤銷其執行處分外，須限於聲請人已提起同法
    第18條第2 項規定之訴訟，得以排除其強制執行程序之情形
    ，始得聲請受訴法院為停止強制執行之裁定，如已進行之強
    制執行程序並無遭撤銷或變更之可能，自應認無停止強制執
    行之必要性。
三、經查聲請人主張系爭建物遭相對人臺灣中小企銀聲請本院以
    92年度執字第7044號清償借款強制執行事件，命與系爭基地
    併付查封、拍賣，嗣由第三人胡玉蓮拍定，並命點交，聲請
    人乃以系爭建物為其共有，而向本院提起第三人異議之訴，
    請求撤銷系爭建物及其附屬物之查封、拍賣之強制執行程序
    等情，業經本院依職權調閱本院92年度執字第7044號強制執
    行事件卷、94年度訴字第1459號民事卷查對無誤，雖可信聲
    請人此部分之主張為真實。惟系爭建物業經本院民事執行處
    委託第三人台灣金融資產服務股份有限公司（下稱台灣金融
    公司）辦理拍賣，經胡玉蓮拍定及繳清拍賣價金後，並由本
    院於94年6 月13日發給系爭建物之不動產權利移轉證書乙節
    ，亦有本院不動產權利移轉證書、台灣金融公司94年8 月26
    日函各1 件附於本院92年度執字第7044號強制執行事件卷內
    可稽，且經聲請人自認屬實，則依司法院院字第2776號解釋
    意旨，聲請人依強制執行法第15條規定，向法院提起之第三
    人異議之訴，自僅得請求交付系爭建物拍賣所得之價金，而
    不得再請求撤銷本院92年度執字第7044號清償借款強制執行
    事件，就系爭建物及其附屬物所有權全部所為之查封、拍賣
    之強制執行程序，是聲請人提起之第三人異議之訴，在法律
    上顯無理由，則本院民事執行處對系爭建物所為之查封、拍
    賣或點交予拍定人之強制執行程序，亦顯然無依強制執行法
    第18條規定予以停止之必要。從而聲請人自不得據同法第17
    條規定，聲請本院裁定停止對系爭建物之強制執行，是聲請
    人之聲請，為無理由，應予駁回。
四、依強制執行法第30條之1 、民事訴訟法第95條、第78條、第
    85條第1項前段，裁定如主文。
中　　華　　民　　國　　94　　年　　11　　月　　4 　　日
                  民事第三庭    法　官　林雯娟
以上正本係照原本作成
如對本裁定抗告須於裁定送達後10日內向本院提出抗告狀，並應
繳納抗告費新台幣1,000 元。
中　　華　　民　　國　　94　　年　　11　　月　　4 　　日
                                書記官　簡維萍
